【裁判字號】    99,裁,787
【裁判日期】    990331
【裁判案由】    確認行政處分無效
【裁判全文】
最  高  行  政  法  院  裁  定
                                       99年度裁字第787號
上  訴  人  甲○○
被 上訴 人  財政部臺灣省中區國稅局
代  表  人  乙○○
上列當事人間確認行政處分無效事件，上訴人對於中華民國98年
12月31日臺中高等行政法院98年度訴字第334號判決，提起上訴
，本院裁定如下：
    主  文
上訴駁回。
上訴審訴訟費用由上訴人負擔。
    理  由
一、按對於高等行政法院判決之上訴，非以其違背法令為理由，
    不得為之，行政訴訟法第242條定有明文。依同法第243條第
    1項規定，判決不適用法規或適用不當者，為違背法令；而
    判決有同條第2項所列各款情形之一者，為當然違背法令。
    是當事人對於高等行政法院判決上訴，如依行政訴訟法第24
    3條第1項規定，以高等行政法院判決有不適用法規或適用不
    當為理由時，其上訴狀或理由書應有具體之指摘，並揭示該
    法規之條項或其內容；若係成文法以外之法則，應揭示該法
    則之旨趣，倘為司法院解釋或本院之判例，則應揭示該判解
    之字號或其內容。如以行政訴訟法第243條第2項所列各款情
    形為理由時，其上訴狀或理由書，應揭示合於該條項各款之
    事實。上訴狀或理由書如未依此項方法表明者，即難認為已
    對高等行政法院判決之違背法令有具體之指摘，其上訴自難
    認為合法。
二、上訴人民國84年度綜合所得稅結算申報，經查得其配偶蕭添
    福取有出售儷國育樂事業股份有限公司土地之所得，被上訴
    人遂核定補徵應納稅額，並科處罰鍰。上訴人不服，經復查
    、訴願及行政訴訟均遭駁回，提起上訴，經本院廢棄發回，
    嗣經原審法院將原處分（復查決定）及訴願決定均撤銷。經
    被上訴人94年10月12日中區國稅法二字第0940048227號重核
    復查決定（下稱系爭重核復查決定），原核定營利所得轉正
    為其他所得，其餘復查駁回，上訴人不服，循序提起訴願、
    行政訴訟、上訴、再審之訴及抗告，亦均遭駁回。上訴人復
    向被上訴人請求確認系爭重核復查決定無效，經被上訴人函
    復上訴人無行政程序法第111條行政處分無效之情形，上訴
    人不服，遂循序提起行政訴訟。
三、上訴人上訴主張略以：系爭重核復查決定，有未重新調查及
    轉正、未查核成本及費用，以及超過核課期等重大明顯瑕疵
    ，原判決未予審酌，有判決不備理由之違法。經核，原判決
    業已就上訴人所為之上述主張並非重大明顯瑕疵，係屬有無
    違法之情形是否得撤銷之事由，而系爭重核復查決定亦經行
    政爭訟而告確定，故系爭重核復查決定之合法性已告確定，
    無違法情形得撤銷之事由等情論斷甚詳。本件上訴人對於高
    等行政法院判決上訴，雖以該判決違背法令為由，惟核其上
    訴理由，無非係重述上訴人於原審所為之主張，並就原審取
    捨證據、認定事實之職權行使，指摘其為不當，並就原審已
    論斷者，泛言未論斷，或就原審所為論斷，泛言其論斷矛盾
    ，而非具體說明其有何不適用法規或適用法規不當之情形，
    並揭示該法規之條項或其內容，及合於行政訴訟法第243條
    第2項所列各款之事實，難認對該判決之如何違背法令已有
    具體之指摘。依首開規定及說明，應認其上訴為不合法。
四、據上論結，本件上訴為不合法。依行政訴訟法第249條第1項
    前段、第104條、民事訴訟法第95條、第78條，裁定如主文
    。
中    華    民    國    99    年    3     月    31    日
                    最高行政法院第二庭
                        審判長法官  鍾  耀  光
                              法官  吳  東  都
                              法官  陳  鴻  斌
                              法官  黃  淑  玲
                              法官  鄭  小  康
以  上  正  本  證  明  與  原  本  無  異
中    華    民    國    99    年    3     月    31    日
                              書記官  黃  淑  櫻


司法院資訊處製作；財團法人民間司法改革基金會備份。
